【裁判字號】    92,訴,844
【裁判日期】    920725
【裁判案由】    毒品危害防制條例
【裁判全文】
臺灣彰化地方法院刑事判決                          九十二年度訴字第八四四號
    公  訴  人  臺灣彰化地方法院檢察署檢察官
    被      告  甲○○
右列被告因毒品危害防制條例案件，經檢察官提起公訴（九十二年度毒偵字第一二一
三、一三四○號），本院判決如左：
    主  文
甲○○連續施用第一級毒品，累犯，處有期徒刑拾月；扣案之海洛因貳包（合計淨重
壹點零伍公克）沒收銷燬之。又連續施用第二級毒品，累犯，處有期徒刑陸月。應執
行有期徒刑壹年貳月；扣案之海洛因貳包（合計淨重壹點零伍公克）沒收銷燬之。
    事  實
一、甲○○前曾於民國八十一年、八十二年間先後因違反肅清煙毒條例、麻醉藥品管
    理條例、肅清煙毒條例及偽造文書等案件，分經本院判處有期徒刑三年二月、七
    月、三年一月及二月確定，於八十九年三月三十一日接續執行完畢。又於九十一
    年間因施用毒品案件，經送觀察、勒戒後，認無繼續施用毒品之傾向，經臺灣彰
    化地方法院檢察署檢察官於九十一年十一月十一日，以九十一年度毒偵字第二六
    一六號為不起訴處分確定。惟甲○○於前開不起訴處分後之五年內，復基於施用
    第一級毒品之概括犯意，自九十二年一月初某日起，至同年四月二十日止，在彰
    化縣員林鎮境內不固定處所，以將第一級毒品海洛因摻入香煙後，再點燃吸食之
    方式，連續施用第一級毒品海洛因多次，頻率約每六、七小時施用一次；另基於
    施用第二級毒品安非他命之概括犯意，自九十二年一月初某日起，至同年四月十
    八日止，在其位於彰化縣員林鎮○○里○○路○段三八九巷三二號之住處，以將
    第二級毒品甲基安非他命置於鋁箔紙上，再以火燒烤而吸食所產生煙霧之方式，
    連續施用第二級毒品安非他命多次。嗣於九十二年四月二十日二十二時五十分許
    ，其駕駛車號ＤＺ─六九六三號自小客車，在彰化縣員林鎮○○街一八一巷地下
    停車場處，因形跡可疑為警盤詰而查獲，並當場扣得第一級毒品海洛因二包（合
    計淨重一點零五公克）。經依本院九十二年度毒聲字第八三三號裁定送臺灣彰化
    看守所附設勒戒處所施以觀察、勒戒後，認有繼續施用毒品之傾向。
二、案經彰化縣警察局田中分局報告暨臺灣彰化地方法院檢察署檢察官自動檢舉偵查
    起訴。
    理  由
一、右揭事實，業據被告甲○○於本院審理中供承不諱，並有海洛因二包（合計淨重
    一點零五公克）扣案可茲佐證；另扣案之白色粉末二包，經送鑑驗，結果證係海
    洛因無誤，有法務部調查局鑑定通知書一紙在卷可憑；且被告於九十二年四月二
    十日為警查獲後，經警採其尿液送驗，結果呈鴉片及安非他命類陽性反應，此有
    彰化縣衛生局煙毒尿液檢驗成績書及詮昕科技股份有限公司濫用藥物尿液檢驗報
    告各一紙附卷可稽，顯見被告之自白與事實相符。此外，被告曾於九十一年間因
    施用毒品案件，經送觀察、勒戒後，認無繼續施用毒品之傾向，為臺灣彰化地方
    法院檢察署檢察官於九十一年十一月十一日，以九十一年度毒偵字第二六一六號
    為不起訴處分確定乙節，有該不起訴處分書在卷可憑。另依本院九十二年度毒聲
    字第八三三號裁定送臺灣彰化看守所附設勒戒處所觀察、勒戒後，認有繼續施用
    毒品傾向等過程，則有上述裁定及該所九十二年五月十二日彰所戒字第○九二○
    ○○○九四七號函檢送之「有無繼續施用毒品傾向證明書」各一份足參。綜上，
    被告於上開施用毒品案件經不起訴處分後，五年以內再犯毒品危害防制條例第十
    條之罪，經觀察、勒戒後有繼續施用毒品之傾向；故本件事證明確，其前揭連續
    施用第一級毒品海洛因及第二級毒品安非他命之犯行，均堪以認定。
二、核被告甲○○所為，係犯毒品危害防制條例第十條第一項之施用第一級毒品罪、
    第二項之施用第二級毒品罪。被告為施用而持有第一級毒品海洛因、第二級毒品
    安非他命之行為，已各為施用該級毒品之高度行為所吸收，均不另論罪。其先後
    多次施用第一級毒品海洛因、第二級毒品安非他命之行為，均時間密接，觸犯構
    成要件相同之罪，顯係各基於概括犯意所為，均應依連續犯規定，論以一罪，並
    加重其刑。又所犯上開二罪，犯意各別，行為互殊，應分論併罰之。前開犯罪事
    實，原起訴書所漏列部分，與已載明起訴部分，有裁判上一罪之關係，亦為起訴
    之效力所及，故本院自得併予審理，附此敘明。末查，被告前曾於八十一年、八
    十二年間先後因違反肅清煙毒條例、麻醉藥品管理條例、肅清煙毒條例及偽造文
    書等案件，分經本院判處有期徒刑三年二月、七月、三年一月及二月確定，於八
    十九年三月三十一日接續執行完畢，有臺灣高等法院被告全國前案紀錄表及臺灣
    彰化地方法院檢察署刑案資料查註紀錄表各一份在卷可考，其於五年以內再犯本
    二件有期徒刑以上之罪，均為累犯，各應依刑法第四十七條之規定，遞加重其刑
    。爰審酌被告前即有多次毒品前科，入監服刑及施以觀察、勒戒後，仍不能戒除
    毒癮，竟再度施用毒品戕害自身健康，及其犯罪之動機、目的、所生危害及犯罪
    後之態度等一切情狀，分別量處如主文所示之刑，並定其應執行之刑，以示懲儆
    。扣案海洛因二包（淨重一點零五公克），係屬第一級毒品，應依毒品危害防制
    條例第十八條第一項前段之規定宣告沒收並銷燬之。
據上論斷，應依刑事訴訟法第二百九十九條第一項前段，毒品危害防制條例第十條第
一項、第二項、第十八條第一項前段，刑法第十一條前段、第五十六條、第四十七條
、第五十一條第五款，判決如主文。
本案經檢察官孫源志到庭執行職務。
中      華      民      國    九十二    年      七      月    二十五    日
                                台灣彰化地方法院刑事第三庭
                                    審判長法官      余  仕  明
                                    法  官      石  馨  文
                                    法      官      紀  佳  良
右正本證明與原本無異。
如不服本判決，應於判決送達後十日內向本院提出上訴狀(須附繕本 )。
                                    法院書記官      陳  鍚  威
中      華      民      國    九十二    年      七      月    二十五    日
附錄本案論罪科刑法條：
毒品危害防制條例第十條：
施用第一級毒品者，處六月以上五年以下有期徒刑。
施用第二級毒品者，處三年以下有期徒刑。


司法院資訊處製作；財團法人民間司法改革基金會備份。
